臺灣臺北地方法院刑事判決　　　　　　　　　　　　　　　九十年度易字第九六號
　　公　訴　人　臺灣臺北地方法院檢察署檢察官
　　被　　　告　甲○○
右列被告因違反毒品危害防制條例案件，經檢察官聲請以簡易判決處刑（八十九年度
偵字第一六九六一號）及移送併案審理（八十八年度毒偵字第三七九號、八十九年度
毒偵緝字第一四四號、八十九年度毒偵字第九七七號、八十九年度毒偵字第七八二號
、八十九年度毒偵字第一一五六號），經本院簡易庭認不宜以簡易判決處刑移送前來
，經本院刑事庭以通常程序審理，判決如左：
    主  文
甲○○連續施用第二級毒品，累犯，處有期徒刑陸月，如易科罰金，以參佰元折算壹
日。
扣案如附表編號一至三及五所示之第二級毒品安非他命均沒收銷燬之。
    事  實
一、甲○○前因違反麻醉藥品管理條例案件，於民國八十四年八月四日經本院判處有
    期徒刑五月，於八十五年十月二日執行完畢；又因違反麻醉藥品管理條例案件，
    於八十五年六月二十七日經本院判處有期徒刑六月，於八十六年六月五日執行完
    畢；復因麻醉藥品管理條例案件，於八十六年五月三十一日經本院判處有期徒刑
    五月，於八十六年十二月十九日易科罰金執行完畢。
二、甲○○因施用毒品第二級毒品安非他命案件，前經臺灣士林地方法院以八十七年
    度毒聲字第三六九號裁定送觀察、勒戒後，認有繼續施用毒品之傾向，而由同院
    以八十七年度毒聲字第四六六號裁定令入戒治處所施以強制戒治，嗣經同院以八
    十八年度毒聲字第九號裁定停止戒治，所餘戒治期間付保護管束，執行期滿後由
    臺灣士林地方法院檢察署檢察官於八十八年八月十一日以八十八年度戒毒偵字第
    一號為不起訴處分確定。詎甲○○竟基於概括犯意，於上開不起訴處分後五年內
    ，自八十八年九月一日起至八十九年二月二十三日上午二時二十分許止，連續在
    臺北市○○路○段廿巷三弄四十號及同市○○路三三巷一號五樓住處等處施用第
    二級毒品安非他命多次，先後於如附表編號一至五所示之時間、地點，為警查獲
    ，並扣得如附表各編號所示之物，始悉上情。
三、案經內政部警政署保安警察第二總隊第一大隊第四中隊移送臺灣臺北地方法院檢
    察署檢察官偵查起訴及移送併案審理。
    理  由
一、右揭事實，訊據被告甲○○於本院審理時坦承不諱，且其於為警查獲後採集之尿
    液經檢驗結果，均呈安非他命陽性反應，有苗栗縣衛生局煙毒尿液檢驗成績單、
    法務部調查局檢驗通知書、新竹市衛生局不法藥品初步篩檢報告書、新竹縣衛生
    局尿液檢驗單各一紙在卷可憑。而如附表編號一至三及五所示為警查扣之晶體經
    鑑定結果呈安非他命反應，亦有法務部調查局檢驗通知書、臺北市政府警察局大
    安分局查獲涉嫌毒品危害防制條例毒品初步鑑驗報告單、臺北市政府警察局汐止
    分局查獲涉嫌毒品危害防制條例毒品初步鑑驗報告單各一紙附卷可參，並有如附
    表編號一至三及五所示之第二級毒品安非他命及被告所有供施用毒品所用之吸食
    器扣案可資佐證，核與被告前述任意性自白相符。又被告前因施用毒品第二級毒
    品安非他命案件，經臺灣士林地方法院以八十七年度毒聲字第三六九號裁定送觀
    察、勒戒後，認有繼續施用毒品之傾向，而由同院以八十七年度毒聲字第四六六
    號裁定令入戒治處所施以強制戒治，嗣經同院以八十八年度毒聲字第九號裁定停
    止戒治，所餘戒治期間付保護管束，執行期滿後由臺灣士林地方法院檢察署檢察
    官於八十八年八月十一日以八十八年度戒毒偵字第一號為不起訴處分確定，此有
    臺灣高等法院被告全國前案紀錄表及臺灣高等法院檢察署刑案紀錄簡覆表在卷可
    按。此次被告於上開不起訴處分後，五年內再犯施用第二級毒品犯行，事證明確
    ，其犯行堪以認定，應依法論科。
二、查安非他命屬中樞神經興奮劑，具有輕微之成癮性，服用後會產生依賴性、耐藥
    性，並引起不安、頭昏、顫抖、亢進性反應、失眠、焦慮、譫妄、慢性中毒、精
    神障礙、類似精神分裂之錯覺、妄想及伴有行動與性格異常等副作用，其劑量增
    大時，甚或會死亡。而其慣用者，由於精神錯亂，更具有暴力攻擊及反社會行為
    等傾向，情況非常嚴重，且戒解不易，故立法院於八十六年十月三十日三讀通過
    毒品危害防制條例，將安非他命列為毒品危害防制條例第二條第一項第二款之第
    二級毒品，該條例並於八十七年五月二十日公布，同年月二十二日生效。按被告
    前曾因施用毒品犯行，經觀察、勒戒認有繼續施用毒品之傾向，令入戒治處所施
    以強制戒治期滿獲不起訴處分後，於五年內又為本件施用第二級毒品安非他命犯
    行，核其所為，係犯毒品危害防制條例第十條第二項之施用第二級毒品罪。起訴
    書犯罪事實原記載被告犯罪時間係自八十八年十二月二十六日起至八十九年四月
    間止等語，公訴人於蒞庭時認被告自八十八年八月底某日起至八十九年四月五日
    止之施用第二級毒品安非他命犯行，與起訴部分之犯罪事實有連續犯之裁判上一
    罪關係而予以補充，本院自應併予審究。其非法施用第二級毒品安非他命前後非
    法持有安非他命之低度行為，為其非法施用之高度行為所吸收，不另論罪。被告
    先後多次犯行，時間緊接，觸犯構成要件相同之罪名，顯係基於概括犯意而為之
    ，為連續犯，應依刑法第五十六條規定論以一罪，並加重其刑。次查，被告前因
    違反麻醉藥品管理條例案件，於八十四年八月四日經本院判處有期徒刑五月，於
    八十五年十月二日執行完畢；又因違反麻醉藥品管理條例案件，於八十五年六月
    二十七日經本院判處有期徒刑六月，於八十六年六月五日執行完畢；復因麻醉藥
    品管理條例案件，於八十六年五月三十一日經本院判處有期徒刑五月，於八十六
    年十二月十九日易科罰金執行完畢，有臺灣高等法院檢察署刑案紀錄簡覆表附卷
    可稽，其於五年之內，再犯本件法定本刑為有期徒刑以上之罪，為累犯，依刑法
    第四十七條規定，應加重其刑。爰審酌被告非法施用第二級毒品安非他命，對個
    人身心戕害甚鉅，且前已因施用毒品案件，觀察勒戒復強制戒治後經檢察官為不
    起訴處分，於五年內再度為警查獲施用毒品之犯行，顯未因前所受之觀察勒戒及
    強制戒治處分而決心改過，矯正其行，惟念其犯後態度良好，坦承犯行，及其本
    件施用毒品行為之情節輕重等一切情狀，量處如主文所示之刑，並諭知易科罰金
    之折算標準。末查，被告犯罪後，刑法第四十一條業於九十年一月四日修正，同
    年月十日經總統公布施行，該條第一項規定：「犯最重本刑為五年以下有期徒刑
    以下之罪，而受六個月以下有期徒刑或拘役之宣告，因身體、教育、職業、家庭
    之關係或其他正當事由，執行顯有困難者，得以一元以上三元以下折算一日，易
    科罰金。但確因不執行所宣告之刑，難收矯正之效，或難以維持法秩序者，不在
    此限。」比較新舊法之結果，舊法並無更有利於被告，依刑法第二條第一項前段
    規定，應適用裁判時之新法，附此敘明。
三、扣案如附表編號一至三及五所示之第二級毒品安非他命，係查獲之毒品，爰依毒
    品危害防制條例第十八條第一項前段宣告沒收銷燬之。至扣案如附表編號一至三
    及五所示之毒品吸食器業經檢察官處分銷燬及廢棄而不存在，本院自無從再為沒
    收之諭知。
四、公訴意旨另以：被告基於概括犯意，自八十八年八月底某日起至同年八月三十一
    日止及八十九年二月二十四日起至八十九年四月五日止，連續在臺北市信義區臺
    北縣汐止市等地，連續施用第二級毒品安非他命多次，涉犯毒品危害防制條例第
    十條第二項之罪嫌等語。惟按被告之自白，不得作為有罪判決之唯一證據，仍應
    調查其他必要之證據，以察其是否與事實相符，刑事訴訟法第一百五十六條定有
    明文。經查，被告先於本院調查時坦承自八十八年八月底起，連續施用第二級毒
    品安非他命多次等語，嗣於本院審理時又供承係自八十八年九月一日起至八十九
    年四月六日止連續施用第二級毒品安非他命多次等語，而被告於八十八年九月一
    日經警查獲後採其尿液送驗結果呈第二級毒品安非他命陽性反應，並有如附表編
    號一所示之物扣案可佐，俱如前述，足證被告關於八十八年九月一日施用第二級
    毒品安非他命之自白，應堪採信。至於被告前雖自白其自八十八年八月底開始施
    用第二級毒品安非他命等語，然被告此部份之自白，非但施用毒品之時間不明確
    ，且無其他證據足資佐證，自難單憑其自白遽認其自八十八年八月底某日起即有
    施用第二級毒品安非他命之犯行。又被告於本院審理時雖自承其自八十九年二月
    二十四日起至八十九年四月六日止，仍每天一次陸續施用第二級毒品安非他命等
    語，然此部份犯行除被告上開自白外，並未採集被告尿液送驗，亦無其他事證足
    證其自白之真正，此外復查無其他積極證據足認被告確有公訴人所指此部份犯行
    ，原應為無罪之諭知，惟公訴意旨認此部份與前開論罪科刑部分具有連續犯之裁
    判上一罪關係，爰不另為無罪之諭知，附此敘明。
據上論斷，應依刑事訴訟法第四百五十二條、第二百九十九條第一項前段，毒品危害
防制條例第十條第二項、第十八條第一項前段，刑法第二條第一項前段、第十一條前
段、第五十六條、第四十七條、第四十一條第一項，罰金罰鍰提高標準條例第二條，
判決如主文。
本案經檢察官俞秀端到庭執行職務
中    華    民    國      九十一        年      三      月      一      日
                                      臺灣臺北地方法院刑事第八庭
                                          法  官  張筱琪
右正本證明與原本無異。
如不服本判決，應於判決送達後十日內向本院提出上訴狀(應抄附繕本)。告訴人
或被害人如對於本判決不服者，應具備理由請求檢察官上訴，其上訴期間之計算
係以檢察官收受判決正本之日期為準。
                                          書記官  吳一凡
中    華    民    國      九十一        年      三      月      七      日
附錄法條：
毒品危害防制條例第十條
施用第一級毒品者，處六月以上五年以下有期徒刑。
施用第二級毒品者，處三年以下有期徒刑。
附表：
┌──┬────────┬────────┬────┬─────────┐
│編號│查獲時間        │查獲地點        │查獲單位│扣案物品          │
├──┼────────┼────────┼────┼─────────┤
│一  │八十八年九月一日│臺北市大安區復興│臺北市政│安非他命淨重○‧○│
│（88│二十四時許      │南路一段一三六號│府警察局│七公克            │
│毒偵│                │喬和賓館四○六號│大安分局│玻璃球吸食器一支（│
│379 │                │房              │        │已銷燬）          │
│號）│                │                │        │                  │
├──┼────────┼────────┼────┼─────────┤
│二  │八十八年十二月二│苗栗縣公館鄉國一│內政部警│安非他命淨重○點二│
│（89│十六日十一時五十│公路一三一公里處│政署國道│一公克            │
│毒偵│分              │南向            │公路警察│吸食器一組（已銷燬│
│緝14│                │                │局第二警│）                │
│4） │                │                │察隊    │                  │
│    │        │                │        │                  │
│    │                │                │        │                  │
├──┼────────┼────────┼────┼─────────┤
│三  │八十九年一月十四│新竹市科學園區園│內政部警│安非他命淨重二點四│
│（89│日二十二時二十分│區一路竹園二崗前│政署保安│七公克            │
│毒偵│許              │                │警察第二│吸食器一組（已銷燬│
│977 │                │                │總隊第一│）                │
│）  │                │                │大隊第四│                  │
│    │                │                │中隊    │                  │
│    │                │                │        │                  │
├──┼────────┼────────┼────┼─────────┤
│四  │八十九年一月十九│新埔刑事組      │新竹縣警│無                │
│（89│日十時五十分    │                │察局新埔│                  │
│毒偵│                │                │分局│                  │
│782 │                │                │        │                  │
│）  │                │                │        │                  │
├──┼────────┼────────┼────┼─────────┤
│五  │八十九年二月二十│臺北縣汐止市吉林│臺北縣警│安非他命淨重一點六│
│（89│三日上午二時二十│街六號（吉林汽車│察局汐止│九公克            │
│毒偵│分許            │旅館）          │分局    │吸食器共二組（已廢│
│1156│                │                │        │棄）              │
│）  │                │                │        │                  │
└──┴────────┴────────┴────┴─────────┘
